【裁判字號】    95,再易,2
【裁判日期】    950822
【裁判案由】    再審之訴
【裁判全文】
臺灣彰化地方法院民事裁定  95年度再易字第2號
抗  告  人  甲○○
即再審原告
上列抗告人因與乙○○間再審之訴事件，對於中華民國95年7月
18日本院第二審裁定提起抗告，本院裁定如下：
    主  文
抗告駁回。
抗告程序費用由抗告人負擔。
    理  由
一、按對於簡易訴訟程序之第二審裁判，其上訴利益逾民事訴訟
    法第466條所定之額數者，當事人僅得以適用法規顯有錯誤
    為理由，逕向最高法院提起上訴或抗告；又對於簡易訴訟程
    序之第二審裁判，提起第三審上訴或抗告，須經原裁判法院
    之許可。前項許可，以訴訟事件所涉及之法律見解具有原則
    上之重要性者為限。民事訴訟法第436條之2第1項、第436條
    之3第1項、第2項分別定有明文。
二、本件抗告意旨略以：抗告人於民國95年6月26日收到貴院於
    95年5月17日所為抗告駁回之裁定書，已於95年7月6日法定
    期間內提起抗告，抗告人並無抗告逾期之違法云云。
三、經查，本院95年5月17日所為之裁定於95年5月25日寄存送達
    抗告人，有送達證書附卷可稽，於法應於95年6月4日發生送
    達效力。故抗告人若不服該裁定，應於12日內（加計在途期
    間2日）即95年6月16日前向本院提出抗告狀。詎抗告人遲至
    95年7月6日始具狀抗告，已逾抗告期間，其抗告為不合法，
    是本院於95年7月18日裁定抗告駁回。
四、按民事訴訟法第138條第2項規定寄存送達，自寄存之日起，
    經十日發生效力。寄存送達之處所如確為應受送達人當時之
    住居所、事務所或營業所，則於該處所為之寄存送達即為合
    法，僅送達之效力延至寄存後之十日始發生而已，自不能以
    寄存後應受送達人未於送達發生效力前領取該訴訟文書，推
    翻先前所為寄存之合法性。本件抗告人之住所係其起訴時自
    己陳明，本院向該處所送達，而不能依同法第136條及第137
    條規定為送達時，自得依同法第138條規定為寄存送達，所
    為寄存送達既合法，自寄存之日起，經十日即發生送達之效
    力。抗告人縱於95年6月26日實際領取上該裁定書，亦非於
    該日始生送達之效力，故抗告人謂其於95年7月6日提起抗告
    ，並未逾期云云，委無足採。本件抗告人提起抗告，核其內
    容係就本院依法所為之原裁定指摘其為不當，而未述明原裁
    定所違背之法令及其具體內容，且據其提出之理由，亦難認
    所涉及之法律見解具有原則上之重要性，依前揭說明，其抗
    告顯於法不合，本院自不應許可。
四、依民事訴訟法第436條之3第3項後段、第95條、第78條，裁
    定如主文。
中    華    民    國    95    年     8    月    22    日
               民事第二庭      審判長法  官  羅培昌
                                     法  官  康弼周
                                     法  官  施錫揮
  以上正本證明與原本無異。
如不服本裁定，應於裁定送達後10日之不變期間內本院提出抗告
狀（須附繕本）。
中    華    民    國    95    年     8    月    22    日
                                     書記官  黃鏽金


司法院資訊處製作；財團法人民間司法改革基金會備份。
